# 请问实务中一般生产企业需要计提售后服务成本吗？

提问人：mrlf 时间：2011-01-19 22:13:23
我想基本上生产企业销售商品时都会有 产品质量保证条款吧 那实务中需要计提售后服务成本吗？

回答人：chenyiwei
主要考虑能否合理预计这部分成本，以及这部分成本的金额是否重大。 不同的行业特点不同，三包服务条款不同，产品的技术成熟度不同等都会导致企业之间的差异。所以不能一概而论，但一般而言同一行业内的企业应有一定的可比性。

回答人：chenyiwei
回复 板凳 mrlf 的帖子如我上面回复的，没有普遍适用的结论，需要考虑售后三包服务的条款、产品的技术成熟度等因素，并结合过去发生此类成本的历史经验，以确定售后服务支出是否重大，以及在销售实现时能否可靠估计。

提问人：呼叫帮助 时间：2012-05-06 20:04:58
回复 chenyiwei 的帖子
我在想这个问题，若本公司按收入的一定比例计提的售后服务成本它是否符合负债的定义？

回答人：chenyiwei
应符合。它是由以往已确认的销售收入引起的，且预计履行三包义务将导致经济利益流出企业。

提问人：呼叫帮助 时间：2012-05-06 22:57:54
这是法定义务还是推定义务？陈版

回答人：chenyiwei
根据适用的法律法规和销售合同的三包条款确定，可能是法定义务或者合同义务。